臺灣臺東地方法院民事裁定
111年度訴聲字第2號
聲  請  人  田璋    
代  理  人  卓育佐律師
相  對  人  田瑛    
            田琪    
            田瑾    
            田琮    
            廖偉群  
上列聲請人因與相對人間請求分割共有物事件（本院111年度訴
字第42號），聲請發給已起訴證明，本院裁定如下：
    主  文
聲請人以新臺幣742,480元為相對人供擔保後，許可就坐落臺東
縣○○市○○段000000○000000地號土地及臺東縣○○市○○段0000○號建
物(門牌號碼：臺東縣○○市○○路00號)為訴訟繫屬事實之登記。
    理  由
一、按訴訟標的基於物權關係，且其權利或標的物之取得、設定
    、喪失或變更，依法應登記者，於事實審言詞辯論終結前，
    原告得聲請受訴法院以裁定許可為訴訟繫屬事實之登記；前
    項聲請，應釋明本案請求；前項釋明如有不足，法院得定相
    當之擔保，命供擔保後為登記。其釋明完足者，亦同；第五
    項裁定應載明應受判決事項之聲明、訴訟標的及其原因事實
    ；由原告持向該管登記機關申請登記，民事訴訟法第254條
    第5項、第6項前段、第7項、第8項及第9項本文分別定有明
    文。
二、聲請意旨略以：兩造共有臺東縣○○市○○段000000○000000地
    號土地及同段建號5004號建物(即門牌號碼：臺東縣○○市○○
    路00號房屋)(以下合稱系爭房地)，因無法就分割方法達成
    協議，亦未訂定不分割之期限，其爰依民法第823條第1項、
    第824條第2項規定，請求就系爭房地裁判分割。又聲請人為
    使第三人知悉本件訟爭情事，俾阻卻其因信賴登記而善意取
    得系爭房地之所有權，實有聲請訴訟繫屬事實之登記之必要
    等語。
三、查聲請人主張之上開事實，業據其提出系爭房地登記第一類
    謄本、房屋稅籍證明書等件(見本院111年度訴字第42號卷【
    下稱本案卷】第21至39頁)為釋明之方法，並有系爭房地公
    務用謄本(見訴聲字卷第45至61頁)附卷可參，可認聲請人已
    就本案請求為相當之釋明，惟其釋明縱令完足，本院認仍應
    依首揭規定，命聲請人供擔保後許可本件之聲請。
四、次按法院定擔保金額而為許可訴訟繫屬事實登記之裁定者，
    該項擔保係備供相對人因不當登記所受損害之賠償，其數額
    應依標的物受登記後，相對人難以利用或處分該標的物所受
    之損害為衡量之標準。查相對人因本件許可訴訟繫屬事實登
    記之裁定致不能處分系爭房地，其可能受到之損害，係在本
    案審理期間無法處分系爭房地所受相當於利息之損失，系爭
    房地之現值扣除聲請人之應有部分後，合計為新臺幣（下同
    ）4,454,882元（計算式：49,129×95×35/42＋52,400×6×29/4
    2＋418,100×35/42＝4,454,882，小數點以下四捨五入，下同
    ）（見訴聲字卷第41頁、第45至55頁，土地現值依土地面積
    乘以公告現值計算，建物現值依房屋課稅現值計算）。又本
    件訴訟標的價額以聲請人因分割所受之利益價額944,873元
    為準，未逾150萬元，為不得上訴第三審之案件，參酌司法
    院所頒各級法院辦案期限實施要點，第一、二審通常程序審
    判案件之期限分別為1年4個月、2年，共計3年4個月，據此
    預估聲請人提起本件訴訟，因而致相對人之處分系爭房地可
    能延宕期間約為3年又4個月，並以之為據，按法定利率計算
    相對人可能因本裁定所受之損失為742,480元《計算式：4,45
    4,882×5%（3＋1/3）＝742,480》。準此，本院認為聲請人為相
    對人提供之擔保金額，應以742,480元為適當。
五、據上論結，本件聲請為有理由，爰裁定如主文。
中　　華　　民　　國　　111 　年　　4 　　月　　14　　日
                  民事第一庭  審判長法　官  楊憶忠
　　　　　　　　　                  法  官  黃柏仁
　　　　　　　　　                  法  官  張鼎正
以上正本係照原本作成。
如不服本裁定應於送達後10日內向本庭提出抗告狀，並繳納抗告
費新臺幣1,000元。
中　　華　　民　　國　　111 　年　　4 　　月　　14　　日
                                    書記官  劉雅文